【裁判字號】    90,交訴,108
【裁判日期】    900906
【裁判案由】    公共危險
【裁判全文】
臺灣彰化地方法院刑事判決                          九十年度交訴字第一八號
    公  訴  人  臺灣彰化地方法院檢察署檢察官
    被      告  甲○○
右列被告因公共危險案件，經檢察官提起公訴（八十九年度偵字第四三一三號），本
院判決如左：
    主  文
甲○○駕駛動力交通工具肇事，致人受傷而逃逸，累犯，處有期徒刑柒月。
    事  實
一、甲○○曾於民國八十四年間，因妨害家庭案件，經法院判處有期徒刑四月，如易
    科罰金以三百元折算一日確定，於同年八月十七日入獄服刑，並於同年九月三十
    日易科罰金執行完畢。猶不知悔改，於八十九年五月十五日十二時十五分許，駕
    駛車牌號碼ＭＤ－一三五○號自用小貨車，沿彰化市○○路○段三○七巷道由北
    往南（起訴書誤載為由南往北）方向行駛，甫駛出該巷道欲左轉進入彰化市○○
    路○段時，適有乙○○騎乘車牌號碼ＬＩＴ－二三○號重型機車沿彰化市○○路
    ○段由東往西方向駛至，雙方不及閃避，致乙○○之機車車頭撞擊甲○○之小貨
    車左側車門，乙○○因之人車倒地，受有右臉頰腫、瘀青之傷害（過失傷害及毀
    損部分，業經檢察官以犯罪嫌疑不足而為不起訴處分）。甲○○於駕駛動力交通
    工具肇事，致乙○○受有上開傷害後，竟未下車處理，逕加速驅車左轉沿彰化市
    ○○路○段往東方向逃逸。嗣因路上機車騎士陳建榮見狀尾隨在後，並記下甲○
    ○所駕駛小貨車之車牌號碼，惟追至台鳳里處失其蹤影，陳建榮返回車禍現場將
    乙○○送至大竹派出所報警處理。
二、案經彰化縣警察局彰化分局報告臺灣彰化地方法院檢察署檢察官偵查起訴。
    理  由
一、訊據被告甲○○固坦承有於右揭時地與被害人乙○○發生擦撞之事實，惟矢口否
    認涉有駕車肇事，致人受傷而逃逸之犯行，辯稱：伊當時急著回公司請假，才未
    下車處理，並非逃逸云云。然查，右揭被告肇事逃逸之事實，業據被害人乙○○
    於警、偵訊中指述甚詳，復經目擊證人陳建榮於警、偵訊中證述屬實，並有道路
    交通事故調查報告表、車損照片四張、肇事地點照片四張及秀傳醫院於八十九年
    五月十五日出具之乙○○診斷證明書一紙附卷可稽，參以被告在警、偵訊中均坦
    認：於肇事後，仍駕車至台鳳里處卸貨才回公司，經公司員工通知始至警局製作
    筆錄等情（見警訊筆錄第一頁背面，偵查卷第七頁），證人陳建榮於警訊中亦證
    述：其追逐被告至台鳳里處失去蹤影等語（見八十九年五月十五日陳建榮警訊筆
    錄第一頁背面），倘若被告駛離現場係急著回公司請假，何以先駛往他處送貨後
    方回公司？況被告向公司請假以電話告知即可，並無駛離現場之必要，足認被告
    確有逃逸故意，其所辯欲回公司請假云云，顯係事後卸責之詞，委不足採。事證
    明確，被告犯行洵堪認定。
二、按八十八年四月二十一日增訂之刑法第一百八十五條之四肇事致人死傷逃逸罪，
    以處罰肇事後故意逃逸之駕駛人為目的，俾促使駕駛人於肇事後能對被害人即時
    救護，以減少死傷，是該罪之成立，祇以行為人有駕駛動力交通工具肇事，致人
    死傷而逃逸之事實為已足，至行為人之肇事有否過失，則非所問（最高法院九十
    年度台上字第二一九一號判決、九十年度台上字第二六九八號判決參照）。查被
    告於駕車肇事致人受傷時，雖知被害人乙○○因車禍成傷而未達於不能自救之程
    度，為免警方追查而逃逸，則不論被告之肇事有無過失，核其所為，已該當刑法
    第一百八十五條之四之肇事逃逸罪。查被告前因妨害家庭案件，經法院判處有期
    徒刑四月，如易科罰金以三百元折算一日確定，於八十四年八月十七日入獄服刑
    ，並於同年九月三十日易科罰金執行完畢之事實，有臺灣彰化地方法院檢察署刑
    案資料查註紀錄表及高等法院被告全國前案紀錄表附卷可稽，其受此有期徒刑執
    行完畢後，五年以內再犯有期徒刑以上之罪，應依累犯規定，加重其刑。爰審酌
    被告明知肇事仍逃逸，惡性非輕，惟已與被害人達成民事和解並賠付新台幣十萬
    元等情，有和解書一紙附卷足憑，暨考量其犯後態度、犯罪所生危害等一切情狀
    ，量處如主文所示之刑，以示懲儆。
據上論斷，應依刑事訴訟法第二百九十九條第一項前段，刑法第一百八十五條之四、
第四十七條，判決如主文。
本案經檢察官朱婉綺到庭執行職務。
中    華    民    國      九十      年       九       月       六       日
                              臺灣彰化地方法院交通法庭
                                  審判長法官  林  欽  章
                                  法      官  康  弼  周
                                  法      官  秦  慧  君
右正本證明與原本無異。
如不服本判決，應於判決送達後十日內向本院提出上訴狀( 須附繕本 )。
告訴人或被害人對於判決如有不服具備理由請求檢察官上訴者，其上訴期間之計算係
以檢察官收受判決正本之日期為準。
                                  法院書記官  楊  年  雄
中    華    民    國      九十      年       九       月      十三      日
刑法第一百八十五條之四：
駕駛動力交通工具肇事，致人死傷而逃逸者，處六月以上五年以下有期徒刑。


司法院資訊處製作；財團法人民間司法改革基金會備份。
